臺灣高等法院臺中分院刑事判決　　　　 96年度上訴字第722號
上　訴　人
即　被　告　申○○
指定辯護人　本院公設辯護人　天○○
上列上訴人因偽造有價證券案件，不服臺灣南投地方法院95年度
訴字第713號中華民國96年1月18日第一審判決（起訴案號：臺灣
南投地方法院檢察署95年度偵緝字第35、36號，95年度偵字第17
12號），提起上訴，本院判決如下：
    主  文
上訴駁回。
    事  實
一、酉○○（業於本院審理期間撤回上訴而確定）與申○○分別
    擔任位於南投縣南投市○○路四○五之三號「皇家鋼琴」之
    總經理、副總經理，經營分期付款買賣鋼琴或電子琴之業務
    ，竟共同意圖為自己不法之所有，基於偽造私文書、意圖供
    行使之用而偽造有價證券及實施詐術而詐取他人財物之概括
    犯意聯絡，先由酉○○於民國九十一年四月間某日，在己○○位於南投縣草屯鎮○○路八四○號之住處，與己○○簽訂
    切結書而約定先由己○○將酉○○與申○○出賣鋼琴或電子
    琴之買賣價金支付與酉○○與申○○，再由前揭鋼琴或電子
    琴之買受人開立本票向己○○分期償還價款及利息，若買受
    人未依約還款時，則由酉○○負責歸還，而酉○○與申○○
    起初先交付真實買受人之資料及本票，待取得己○○信賴之
    後，自九十一年五月間起至同年八月間止，酉○○、申○○
    分別以其等本人或利用不知情且無犯意聯絡之姓名年籍不詳
    成年人在如附表一編號一至二二號所示分期付款附條件買賣
    契約書之「簽章」欄內偽造如附表一編號一至二二號所示名
    義人之簽名；再以其等本人或利用上開不知情且無犯意聯絡
    之姓名年籍不詳成年人於如附表二編號一至二二號所示本票
    之「發票人」欄偽造如附表二編號一至二二號所示名義人之
    簽名，再委託不知情且無犯意聯絡之成年刻印人員，盜刻如
    附表二編號一至二二號所示名義人之印章各一枚，共同連續
    在位於南投縣南投市○○路四○五之三號之「皇家鋼琴」店
    內，偽造如附表一編號一至二二號所示分期付款附條件買賣
    契約書及如附表二編號一至二二號所示本票，並由酉○○持
    交予己○○而行使之，己○○因而陷於錯誤並依約陸續給付
    買賣價金共計新臺幣（下同）一百零二萬一千元予酉○○與
    申○○，酉○○與申○○於得手後共同將該筆贓款朋分花用
    且避不見面，其所經營「皇家鋼琴」店亦人去樓空，己○○
    始知受騙。
二、案經己○○告訴暨臺灣南投地方法院檢察署檢察官簽分偵辦
    起訴。
    理  由
一、按被告以外之人於審判外之陳述，經當事人於審判程序同意
    作為證據，法院審酌該言詞陳述或書面陳述作成時之情況，
    認為適當者，亦得為證據；當事人、代理人或辯護人於法院
    調查證據時，知有第一百五十九條第一項不得為證據之情形
    ，而未於言詞辯論終結前聲明異議，視為有前項之同意，刑
    事訴訟法第一百五十九條之五定有明文。查本件認定事實所
    引用之證據方法（包括證人之證述及文書等物證），已經原
    審及本院於審理時當庭提示，被告申○○不爭執其證據能力
    ，揆諸前揭說明，可認為同意作為證據，而本院審酌該等證
    人之證述及文書等物證作成時之情況，並無不宜做為證據之
    情事，自具有證據能力，而得採為證據，合先敘明。
二、訊據被告申○○雖坦承於前揭時、地，與原審共同被告酉○○任職於南投縣南投市○○路四○五之三號之「皇家鋼琴」
    ，從事分期付款買賣鋼琴或電子琴之業務，附表一編號九、
    十四、十六名義人「辰○○」「辛○○」「玄○○」之分期
    付款附條件買賣契約書係伊製作的。雖矢口否認有前揭犯行
    ，辯稱：伊係受雇於被告酉○○，負責業務管理，每月薪資
    新台幣（下同）十萬元，上開買賣契約書內容係伊依被告酉
    ○○之指示抄寫，伊不知道上開買賣契約書之用途為何，亦
    未參與任何偽造本票或詐欺之犯行云云。
三、本院查：
  (一)告訴人於檢察官偵查及原審審理時指稱，伊與從事鋼琴買賣
    之酉○○於九十一年四月間某日，在其位於南投縣草屯鎮○○路八四○號之住處，訂立切結書，由伊提供資金，將酉○○出賣鋼琴或電子琴之買賣價金先支付與酉○○，再由前揭
    鋼琴或電子琴之買受人開立本票向伊分期償還價款及利息，
    若買受人未依約還款時，則由酉○○負責歸還，酉○○係與
    被告一起，嗣伊發現酉○○所交付如附表一、二所示之分期
    付款附條件買賣契約書及本票等均屬不實，伊遭詐騙一百零
    二萬一千元等語，核與證人即原審共同酉○○於原審及本院
    審理時證述內容相符，並有切結書及附表一、二所示之分期
    付款附條件買賣契約書及本票等影本附卷可查。
  (二)證人即原審共同被告酉○○於檢察官訊問時具結證稱：伊提
    議用人頭戶向告訴人己○○騙錢，假客戶資料都是在位於南
    投市○○路四○五之三號寫的，有些是伊寫的，有些是被告
    申○○寫的，騙到的錢由伊和被告楊錦福對分等語（見臺灣
    南投地方法院檢察署九十二年度偵緝字第三五號偵查卷第二
    六至二八頁），再於本院審理時證稱：「己○○是我認識的
    ，我們賣鋼琴、電子琴在家樂福大賣場有設櫃，客戶辦分期
    我們必須要大筆現金週轉，是拿分期的契約書跟己○○借現
    金，真的、假的己○○不知道，換錢都是由我去換，契約書
    、本票都是林榮福經手的，有些是他叫他的朋友寫的，或他
    自己寫的，契約書、本票都有他的筆跡」「一開始就有告訴
    他（指被告）要怎麼做，客戶是誰，剛開始有些是真正的有
    跟我們購買的，客戶是真的，後來因為愈來愈需要錢，我們
    用分期的情形，例如十個客戶分十個月，錢會循環第一個月
    一定要付款給金主，錢有在循環，到第三個月之後錢就愈來
    愈多」「（問：你們怎麼分錢？）答：扣掉開銷後兩人平分
    」「（問：有照約定每個月給拾萬元？）答：他不是讓我僱
    用的，沒有給十萬元的薪水的問題」等語。參酌：I被告於
    原審審理及本院行準備程序時已供承：伊冒用「辰○○」「
    辛○○」「玄○○」等人名義，在附表一編號九、十四、十
    六號之分期付款附條件買賣契約書上簽名等情；II卷附分期
    付款附條件買賣契約書明顯載明，買賣雙方買賣標的物、價
    金、價金支付方法，及相關權利義務，被告冒用他人姓名在
    其上簽名，顯屬不法行為，所辯不知用途云云，於事理有違
    ，難以採信；證人酉○○上開證述應與事實相符，足認被告
    酉○○與申○○於上開時、地，基於共同犯罪之意思聯絡，
    偽造買賣契約及本票，並持交予告訴人己○○而行使之，告
    訴人己○○陷因而於錯誤並依約陸續給付買賣價金予被告及
    酉○○應可認定。
四、查刑法業以中華民國九十四年二月二日總統令修正公布，並
    自九十五年七月一日施行。被告行為後，其應適用之相關法
    律已有變更，茲就與本案適用有關之條文，比較說明如下：
  (一)法定刑中罰金刑部分：
    刑法第33條第5款業經修正公布，修正後刑法第33條第5款規
    定「罰金：新臺幣一千元以上，以百元計算之」，與修正前
    刑法第33條第5款規定「罰金：（銀元）一元以上」不同。
    比較新舊法結果，以修正前即行為時法較有利於被告，故依
    刑法第2條第1項前段規定，本案關於刑法第二百零一條第一
    項、第三百三十九條第一項之法定刑罰金部分，自應適用行
    為時之法律即修正前刑法第33條第5款規定決定其罰金部分
    之法定刑。
  (二)法定刑中罰金刑提高標準部分：
    被告行為後，刑法施行法第一條之一於95年6月14日經以華
    總一義字第09500085181號令修正公布增訂。修正增訂之刑
    法施行法第一條之一規定「中華民國九十四年一月七日刑法
    修正施行後（按指九十五年七月一日），刑法分則編所定罰
    金之貨幣單位為新台幣。九十四年一月七日刑法修正時，刑
    法分則編未修正之條文定有罰金刑者，自九十四年一月七日
    刑法修正施行後，就其所定數額提高為三十倍。但七十二年
    六月二十六日到九十四年一月七日新增或修正之條文，就其
    所定數額提高為三倍」。而本件被告所犯上開規定有罰金刑
    ，且為刑法分則編未修正之條文而定有罰金刑者；於刑法施
    行法第一條之一修正增訂前，其貨幣單位為銀元，罰金刑之
    提高標準應適用罰金罰鍰提高標準條例第一條之規定「依法
    律應處罰金、罰鍰者，就其原定數額得提高為2倍至10倍。
    」而再依現行法規所定貨幣單位折算新臺幣條例第二條規定
    「現行法規所定金額之貨幣單位為圓、銀元或元者，以新臺
    幣元之三倍折算之」，比較新舊法適用之結果，其關於法定
    刑為罰金部分之提高標準，新舊法均無不利之情形，故依刑
    法第二條第一項前段規定，本案關於刑法第二百零一條第一
    項、第三百三十九條第一項之法定刑罰金提高標準部分，自
    應適用行為時之法律即罰金罰鍰提高標準條例第1條之規定
    。
  (三)修正前刑法第56條關於連續犯之規定業已刪除，是被告犯後
    法律已有變更，而本件被告於舊法時期所犯之數次下列犯行
    ，依修正施行前刑法第56條之規定，為連續犯，應各罪論以
    1罪，並得加重其刑至2分之1；而依修正施行後之刑法，並
    無連續犯之規定，且依新法應各別多次論斷之結果〈即數罪
    併罰〉，各罪刑度顯較修正前應依刑法第56條之規定以1罪
    為重，經比較新舊法結果，應依刑法第2條第1項前段之規定
    ，以被告行為時之規定較有利於被告，而適用修正施行前之
    刑法第56條規定。
  (四)刑法第55條後段關於牽連犯之規定業已刪除，是被告犯後法
    律已有變更，而本件被告於舊法時期所犯之下列罪名，依新
    法應各別多次論斷之結果（即數罪併罰），其刑度顯較修正
    前應依刑法第55條後段之規定以從一重罪處斷為重，經比較
    新舊法結果，因行為後之法律不利於行為人，應依刑法第2
    條第1項前段之規定，適用有利於被告之法律，即適用被告
    行為時之修正前刑法第55條牽連犯之規定。
  (五)第28條雖將舊法之「實施」修正為「實行」。其中「實施」
    一語，涵蓋陰謀、預備、著手及實行之概念在內，其範圍較
    廣；而「實行」則著重於直接從事構成犯罪事實之行為，其
    範圍較狹；二者之意義及範圍固有不同，但對於本件被告共
    犯上開犯行之情形而言，刑法第28條之修正內容，對於被告
    並無「有利或不利」之影響，應無適用修正後刑法第2條第1
    項之規定比較新舊法適用之問題。
五、核被告申○○所為，係犯刑法第二百十六條、第二百十條之
    行使偽造私文書，第二百零一條第一項之意圖供行使之用而
    偽造有價證券罪，及第三百三十九條第一項詐欺取財罪，至
    其偽造署押、印章、印文之低度行為應為偽造私文書之高度
    行為所吸收，其偽造私文書之低度行為應為行使偽造私文書
    之高度行為所吸收，其行使偽造有價證券之低度行為應為偽
    造有價證券之高度行為所吸收，均不另論罪。被告與酉○○
    就上開犯行，具有犯意聯絡與行為分擔，為共同正犯。被告
    利用不知情之姓名年籍不詳成年人於如附表一編號一至二二
    號所示分期付款附條件買賣契約書之「簽章」欄內偽造如附
    表一編號一至二二號所示名義人之簽名，復利用上開不知情
    之姓名年籍不詳成年人於如附表二編號一至二二號所示本票
    之「發票人」欄偽造如附表二編號一至二二號所示名義人之
    簽名，再利用不知情之成年刻印商偽刻如附表一編號一至二
    二號所示名義人之印章，均屬間接正犯。
六、原審因而適用刑事訴訟法第二百九十九條第一項前段，刑法
    第二條第一項前段、刑法第二十八條、（修正前）第五十六
    條、第二百十六條、第二百十條、第二百零一條第一項、第
    三百三十九條第一項、（修正前）第五十五條、第二百零五
    條、第二百十九條，修正前罰金罰鍰提高標準條例第一項前
    段等規定，並審酌被告之犯罪之動機、目的、手段，兼衡詐
　　騙所得財物之數量、對被害人所生之危害程度，及被告各自
    於犯罪中擔任之角色，犯後否認犯行，且尚未與告訴人就所
    受全部損害達成和解等一切情狀，量處如原審判決主文所示
    之刑，並依法就偽造之本票、印章、署押、印文等為沒收之
    諭知，其認事用法核無違誤，量刑亦屬允當，上訴意旨猶執
    陳詞否認犯罪，其上訴為無理由，應予駁回。
七、被告經合法傳喚，無正當理由而不到庭，爰不待其陳述，逕
    行判決。
八、據上論斷，應依刑事訴訟法第三百六十八條、第三百七十一
    條，判決如主文。
本案經檢察官宇○○到庭執行職務。
中　　華　　民　　國　　96　　年　　4　　月　　18　　日
            刑事第四庭    審判長法　官  洪  耀  宗
                                法　官  江  德  千
                                法　官  劉  登  俊
上列正本證明與原本無異。
如不服本判決應於收受送達後十日內向本院提出上訴書狀，其未
敘述上訴之理由者並得於提起上訴後十日內向本院補提理由書（
均須按他造當人之人數附繕本）。
                                書記官  粘  銘  環
中　　華　　民　　國　　96　　年　　4 　　月　　19　　日
附表一
編號一：偽造名義人「卯○○」之分期付款附條件買賣契約書，
        其上偽造「卯○○」之署押二枚、印文五枚。
編號二：偽造名義人「丁○○」之分期付款附條件買賣契約書，
        其上偽造「丁○○」之署押二枚、印文六枚。
編號三：偽造名義人「乙○○」之分期付款附條件買賣契約書，
        其上偽造「乙○○」之署押二枚、印文五枚。
編號四：偽造名義人「丙○○」之分期付款附條件買賣契約書，
        其上偽造「丙○○」之署押一枚、印文五枚。
編號五：偽造名義人「子○○」之分期付款附條件買賣契約書，
        其上偽造「子○○」之署押二枚、印文六枚。
編號六：偽造名義人「宙○○」之分期付款附條件買賣契約書，
        其上偽造「宙○○」之署押一枚、印文七枚。
編號七：偽造名義人「戊○○」之分期付款附條件買賣契約書，
        其上偽造「戊○○」之署押二枚、印文五枚。
編號八：偽造名義人「庚○○」之分期付款附條件買賣契約書，
        其上偽造「庚○○」之署押二枚、印文五枚。
編號九：偽造名義人「辰○○」之分期付款附條件買賣契約書，
        其上偽造「辰○○」之署押二枚、印文四枚。
編號一○：偽造名義人「巳○○」之分期付款附條件買賣契約書
          ，其上偽造「巳○○」之署押一枚、印文五枚。
編號一一：偽造名義人「癸○○」之分期付款附條件買賣契約書
          ，其上偽造「癸○○」之署押二枚、印文五枚。
編號一二：偽造名義人「未○○」之分期付款附條件買賣契約書
          ，其上偽造「未○○」之署押二枚、印文五枚。
編號一三：偽造名義人「戌○○」之分期付款附條件買賣契約書
          ，其上偽造「戌○○」之署押一枚、印文六枚。
編號一四：偽造名義人「玄○○」之分期付款附條件買買契約書
          ，其上偽造「玄○○」之署押一枚、印文八枚。
編號一五：偽造名義人「丑○○」之分期付款附條件買賣契約書
          ，其上偽造「丑○○」之署押二枚、印文五枚。
編號一六：偽造名義人「辛○○」之分期付款附條件買賣契約書
          ，其上偽造「辛○○」之署押二枚、印文五枚。
編號一七：偽造名義人「亥○○」之分期付款附條件買賣契約書
          ，其上偽造「亥○○」之署押二枚、印文五枚。
編號一八：偽造名義人「寅○○」之分期付款附條件買賣契約書
          ，其上偽造「寅○○」之署押二枚、印文五枚。
編號一九：偽造名義人「地○○」之分期付款附條件買賣契約書
         ，其上偽造「地○○」之署押二枚、印文五枚。
編號二○：偽造名義人「甲○○」之分期付款附條件買賣契約書
          ，其上偽造「甲○○」之署押二枚、印文七枚。
編號二一：偽造名義人「午○○」之分期付款附條件買賣契約書
          ，其上偽造「午○○」之署押二枚、印文五枚。
編號二二：偽造名義人「壬○○」之分期付款附條件買賣契約書
          ，其上偽造「壬○○」之署押二枚、印文六枚。
附表二
編號一：偽造名義人「卯○○」之本票十張，票號為00000
        00至二八號、WG0000000至三七號；發票日均
        為九十一年六月八日；到期日依序為九十一年八月十五
        日、九月十五日、十一月十五日、十二月十五日，九十
        二年一月十五日、二月十五日、三月十五日、四月十五
        日、五月十五日、六月十五日；票面金額均為新臺幣（
        下同）三千五百元。
編號二：偽造名義人「丁○○」之本票十張，票號為五一八一二
        九至三八號；發票日均為九十一年六月十二日；到期日
        依序為九十一年七月三十日、八月三十日、九月三十日
        、十月三十日、十一月三十日、十二月三十日，九十二
        年一月三十日、二月二十八日、三月三十日、四月三十
        日；票面金額除前二張依序為二千元、三千元之外、其
        餘均為五千元。
編號三：偽造名義人「乙○○」之本票十張，票號為○五八一五
        一至六○號；發票日均為九十一年六月十六日；到期日
        依序為九十一年七月十日、八月十日、九月十日、十月
        十日、十一月十日、十二月十日，九十二年一月十日、
        二月十日、三月十日、四月十日；票面金額均為四千五
        百元。
編號四：偽造名義人「丙○○」之本票十張，票號為五一八○三
        八至四七號；發票日均為九十一年六月十三日；到期日
        依序為九十一年七月二十日、八月二十日、九月二十日
        、十月二十日、十一月二十日、十二月二十日，九十二
        年一月二十日、二月二十日、三月二十日、四月二十日
        ；票面金額均為四千五百元。
編號五：偽造名義人「子○○」之本票十五張，票號為二二四七
        六五至七五號、二二四七八二至八五號；發票日均為九
        十一年六月十九日；到期日依序為九十一年七月二十五
        日、八月二十五日、九月二十五日、十月二十五日、十
        一月二十五日、十二月二十五日，九十二年一月二十五
        日、二月二十五日、三月二十五日、四月二十五日、五
        月二十五日、六月二十五日、七月二十五日、八月二十
        五日、九月二十五日；票面金額均為三千元。
編號六：偽造名義人「宙○○」之本票十一張，票號為0000
        000至六二號；發票日均為九十一年六月二十三日；
        到期日依序為九十一年八月三十日、九月三十日、十月
        三十日、十一月三十日、十二月三十日，九十二年一月
        三十日、二月二十八日、三月三十日、四月三十日、五
        月三十日、六月三十日；票面金額均為四千元。
編號七：偽造名義人「戊○○」之本票九張，票號為七六○三四
        一至四九號；發票日均為九十一年六月六日；到期日依
        序為九十一年八月十五日、九月十五日、十月十五日、
        十一月十五日、十二月十五日，九十二年一月十五日、
        二月十五日、三月十五日、四月十五日；票面金額均為
        四千元。
編號八：偽造名義人「庚○○」之本票九張，票號為00000
        00號、0000000至四七號；發票日均為九十一
        年六月九日；到期日依序為九十一年七月三十日、九月
        三十日、十月三十日、十一月三十日、十二月三十日，
        九十二年一月三十日、二月二十八日、三月三十日、四
        月三十日；票面金額均為四千元。
編號九：偽造名義人「辰○○」之本票十張，票號為00000
        00至五○號、0000000至九○號；發票日均為
        九十一年六月九日；到期日依序為九十一年七月二十日
        、八月二十日、九月二十日、十月二十日、十一月二十
        日、十二月二十日，九十二年一月二十日、二月二十日
        、三月二十日、四月二十；票面金額均為四千元。
編號一○：偽造名義人「陳士方」之本票九張，票號為0000
          000至六○號；發票日均為九十一年六月五日；到
          期日依序為九十一年八月十五日、九月十五日、十月
          十五日，十一月十五日、十二月十五日，九十二年一
          月十五日、二月十五日、三月十五日、四月十五八日
          ；票面金額均為四千元。
編號一一：偽造名義人「癸○○」之本票七張，票號為0000
          000號、0000000至二五號；發票日均為九
          十一年五月十八日；到期日依序為九十一年七月二十
          五日、九月二十五日、十月二十五日、十一月二十五
          日、十二月二十五日，九十二年一月二十五日、二月
          二十五日；票面金額除前二張均為三千元外，其餘均
          為六千元。
編號一二：偽造名義人「未○○」之本票十一張，票號為000
          0000至九七號；發票日均為九十一年五月十七日
          ；到期日依序為九十一年七月二十五日、八月二十五
          日、九月二十五日、十月二十五日，十一月二十五日
          、十二月二十五日，九十二年一月二十五日、二月二
          十五日、三月二十五日、四月二十五日、五月二十五
          日；票面金額除前三張均為二千元外，其餘均為四千
          元。
編號一三：偽造名義人「戌○○」之本票九張，票號為0000
          000號、0000000至六○號、000000
          0號、0000000號、0000000號、00
          0000000號；發票日均為九十一年五月十三日
          ；到期日依序為九十一年七月二十日、八月二十日、
          九月二十日、十月二十日、十一月二十日、十二月二
          十日，九十二年一月二十日、二月二十日、三月二十
          日；票面金額除前四張均為二千元外，其餘均為六千
          元。
編號一四：偽造名義人「玄○○」之本票七張，票號為0000
          000至九四號、0000000號、000000
          0號；發票日均為九十一年五月十三日；到期日依序
          為九十一年八月十五日、九月十五日、十月十五日、
          十一月二十五日、十二月十五日，九十二年一月十五
          日、二月十五日；票面金額除前二張均為五千元外，
          其餘均為一萬五千元。
編號一五：偽造名義人「丑○○」之本票十一張，票號為000
          0000至八七號；發票日均為九十一年五月十九日
          ；到期日依序為九十一年七月三十日、八月三十日、
          九月三十日、十月三十日、十一月三十日、十二月三
          十日，九十二年一月三十日、二月二十八日、三月三
          十日、四月三十日、五月三十日；票面金額均為三千
          五百元。
編號一六：偽造名義人「辛○○」之本票十張，票號為一六四七
          八八至九○號、一六四七九二至九八號；發票日均為
          九十一年七月三日；到期日依序為九十一年八月二十
          日、九月二十日、十月二十日、十一月二十日、十二
          月二十日，九十二年一月二十日、二月二十日、三月
          二十日、四月二十日、五月二十日；票面金額均為五
          千元。
編號一七：偽造名義人「亥○○」之本票十二張，票號為二二四
          七五三至六四號；發票日均為九十一年六月十八日；
          到期日依序為九十一年七月三十日、八月三十日、九
          月三十日、十月三十日、十一月三十日、十二月三十
          日，九十二年一月三十日、二月二十八日、三月三十
          日、四月三十日、五月三十日、六月三十日；票面金
          額均為四千元。
編號一八：偽造名義人「寅○○」之本票十張，票號為一六四七
          七六至七九號、一六四七八一至八六號；發票日均為
          九十一年七月三日；到期日依序為九十一年八月十日
          、九月十日、十月十日、十一月十日、十二月十日，
          九十二年一月十日、二月十日、三月十日、四月十日
          、五月十日；票面金額均為四千五百元。
編號一九：偽造名義人「地○○」之本票九張，票號為0000
          000至八八五號；發票日均為九十一年五月十四日
          ；到期日依序為九十一年七月三十日、八月三十日、
          九月三十日、十月三十日、十一月三十日、十二月三
          十日，九十二年一月三十日、二月二十八日、三月三
          十日；票面金額除前四張均為三千元外，其餘均為六
          千元。
編號二○：偽造名義人「甲○○」之本票十一張，票號為六○五
          七八六至九六號；發票日均為九十一年七月七日；到
          期日依序為九十一年八月二十五日、九月二十五日、
          十月二十五日，十一月二十五日、十二月二十五日，
          九十二年一月二十五日、二月二十五日、三月二十五
          日、四月二十五日、五月二十五日、六月二十五日；
          票面金額除前二張均為二千五百元外，其餘均為五千
          元。
編號二一：偽造名義人「午○○」之本票九張，票號為0000
          000至五○號、0000000號、000000
          0號；發票日均為九十一年七月四日；到期日依序為
          九十一年八月二十日、九月二十日、十月二十日，十
          一月二十日、十二月二十日，九十二年一月二十日、
          二月二十日、三月二十日、四月二十日；票面金額均
          為五千元。
編號二二：偽造名義人「壬○○」之本票十張，票號為0000
          000號、一六四七○二至一○號；發票日均為九十
          一年七月八日；到期日依序為九十一年八月二十日、
          九月二十日、十月二十日，十一月二十日、十二月二
          十日，九十二年一月二十日、二月二十日、三月二十
          日、四月二十日、五月二十日；票面金額均為四千九
          百元。
